# 请教一个固定资产折旧税会差异是否产生的问题

提问人：累感不爱考注会 时间：2017-10-27 22:21:39
国家税务总局公告 2014 年第 29 号五、固定资产折旧的企业所得税处理（二）企业固定资产会计折旧年限如果长于税法规定的最低折旧年限，其折旧应按会计折旧年限计算扣除，税法另有规定除外。
根据上述国税总局的文件来看，假定税法与会计的折旧方法、净残值等都相同，当会计折旧年限长于税法规定的最低年限时，则会计年折旧额低于税法年折旧额，此时产生的年折旧差额不应确认为应纳税暂时性差异，也不需要进行企业所得税的纳税调整。
也就是说，只有在会计折旧年限短于税法规定的最低年限时，才会进行纳税调整的。
但是现在的会计教材对于会计折旧年限长于税法规定的最低年限，仍然确认暂时性差异。这个东西准则或应用指南或上市公司的操作是如何进行的呢？

回答人：chenyiwei
会计教材只是说明会计处理的原理而已，实际操作还是要以现行有效的税务规定为准。你的理解“只有在会计折旧年限短于税法规定的最低年限时，才会进行纳税调整的”基本合理，但如果有财税[2014]75号文规定的加速折旧情况，则还应考虑税法上加速折旧导致的递延所得税负债影响。